# 长期待摊费用分摊问题

提问人：shenbenben_777 时间：2020-04-17 08:05:19
看见企业将其特别小的费用，如邮箱服务费挂账长期待摊费用进行分摊，感觉怪怪的，那么我想知道 如果费用不大，但是一次性缴纳的确是3-5年的长期费用，是一次计入损益好还是严格的进行分摊那

回答人：chenyiwei
理论上计入长期待摊费用并分摊是正确的。实务中可以基于重要性原则予以适当简化处理。